【裁判字號】    99,聲,115
【裁判日期】    990415
【裁判案由】    通知受擔保利益人行使權利
【裁判全文】
臺灣新竹地方法院民事裁定               99年度聲字第115號
    聲  請  人  乙○○
    相  對  人  甲○○
上列當事人間因假扣押供擔保強制執行事件，聲請人聲請通知相
對人限期行使權利，本院裁定如下：
    主    文
相對人應於本裁定送達後二十一日內，就其因本院八十四年度執
全字第一三六六號假扣押執行所受之損害，向聲請人行使權利，
並向本院提出為行使權利之證明。
    理  由
一、按訴訟終結後，供擔保人證明已定20日以上之期間，催告受
    擔保利益人行使權利而未行使，或法院依供擔保人之聲請，
    通知受擔保利益人於一定期間內行使權利並向法院為行使權
    利之證明而未證明者，法院應依供擔保人之聲請，以裁定命
    返還其提存物或保證書，民事訴訟法第104條第1項第3 款定
    有明文。前開規定依同法第106 條之規定，於依假扣押裁定
    所供之擔保亦有準用。另所謂「訴訟終結」，固應從廣義解
    釋，包括撤銷假扣押或假處分裁定及執行程序終結在內，最
    高法院88年台抗字第682號裁判要旨可資參照。
二、本件聲請意旨略以：聲請人與相對人間因給付票款事件，聲
    請人前遵本院84年度裁全字第1659號民事裁定，為擔保假扣
    押之實施，曾提存新臺幣（下同）4 萬元為擔保金，對相對
    人之財產於10萬元之範圍內為假扣押，並以本院84年度存字
    第2261號擔保提存事件提存後，聲請本院以84年度執全字第
    1366號假扣押執行在案。嗣相對人供擔保聲請撤銷本院84年
    度裁全字第1659號假扣押裁定，經本院以87年度裁全聲字第
    237 號裁定撤銷前開假扣押裁定確定，是本案訴訟業已終結
    ，爰依據民事訴訟法第104條第1項第3 款後段之規定請求本
    院通知相對人於一定期限內行使權利並向本院為行使權利之
    證明等語。並提出本院84年度裁全字第1659號民事裁定、87
    年度裁全聲字第237 號民事裁定及確定證明書等文件為證。
三、經查，聲請人主張上情，業據本院依職權調取本院84年度裁
    全字第1659號假扣押事件、84年度執全字第1366號強制執行
    事件、87年度裁全聲字第237 號撤銷假扣押事件及84年度存
    字第2261號擔保提存事件卷宗核閱無訛。相對人既已聲請本
    院撤銷前開假扣押裁定確定，且本院84年度執全字第1366號
    假扣押強制執行事件亦因相對人提供反擔保而終結，則本院
    84年度裁全字第1659號假扣押事件已然終結。從而，聲請人
    聲請通知相對人限期行使權利，核與首揭規定相符，自應予
    准許。
四、依民事訴訟法第95條，裁定如主文。
中    華    民    國    99    年    4     月    15    日
                  民事第二庭    法  官  盧玉潤
上為正本係照原本作成。
如對本裁定抗告應於送達後10日內向本院提出抗告狀。
                                書記官  謝國聖
中    華    民    國    99    年    4     月    15    日

司法院資訊處製作；財團法人民間司法改革基金會備份。
